【裁判字號】    92,聲,50
【裁判日期】    920116
【裁判案由】    
【裁判全文】
臺灣桃園地方法院民事裁定  九十二年度聲字第五○號
    聲  請  人  錕億鋼鐵股份有限公司
    法定代理人  李輝明
    送達代收人  蕭佳雯
    相  對  人  鎮江營造有限公司
    法定代理人  張淑慧
右當事人間聲請返還擔保金事件，本院裁定如左：
    主      文
聲請駁回。
聲請程序費用由聲請人負擔。
    理      由
一、本件聲請意旨略以：聲請人與相對人間前曾因清償貨款事件，遵鈞院九十一年度
    全七字第五四二六號假扣押裁定，提存新台幣（下同）八萬三千四百元，並以鈞
    院九十一年度存字第二四三六號提存事件提存在案。茲聲請人與相對人就前開清
    償貨款事件達成訴訟外之和解，相對人同意由聲請人取回上開提存之擔保金八萬
    三千四百元，雙方並簽訂和解協議書、取回提存擔保金同意書，惟該取回擔保金
    同意書之內容，將上開假扣押裁定之案號誤載為「九十一年度全七字第二六七五
    號」，以致聲請人聲請領回上開擔保金時遭鈞院提存所駁回。然觀之前揭和解協
    議書、取回提存擔保金同意書之文義，聲請人之真意應為：上開提存事件係遵鈞
    院九十一年度全七字第五四二六號假扣押裁定而提存八萬三千四百元，「九十一
    年度裁全七字第二六七五號」顯係誤載，為此求為裁定准予發還前開提存事件所
    提存之擔保金等語；並提出提存書、假扣押裁定和解協議書、取回提存擔保金同
    意書、相對人公司變更登記表各一件︵均為影本︶為證。
二、按假扣押，供擔保人證明受擔保利益人同意返還者，法院應依供擔保人之聲請，
    返還其提存物或保證書，毋庸裁定，民事訴訟法第一百零四條第三項後段定有明
    文；又依民事訴訟法第一百零四條第三項之規定返還提存物者，得聲請該管法院
    提存所返還提存物，提存法第十六條第一項第二款亦有明文。
三、經查，本件聲請人既主張受擔保利益人即相對人，已出具同意書，同意提存人即
    聲請人取回上開擔保金，依上開法條規定，聲請人自無庸聲請本院裁定，即可向
    提存所聲請返還上開擔保金。至於前開取回擔保金同意書將上開假扣押之案號記
    載錯誤，當事人之真意應如何解釋，及前揭取回擔保金同意書是否足以作為受擔
    保利益人同意返還擔保金之證明，均屬本院提存所依職權調查之問題，尚不得據
    此即聲請裁定返還擔保金，聲請人之聲請於法有違，應予駁回。
三、依民事訴訟法第九十五條、第七十八條裁定如主文。
中      華      民      國    九十二    年      一      月     十六     日
                              臺灣桃園地方法院民事第二庭
~B法      官  張明儀
右正本證明與原本無異
如不服本裁定應於送達後十日內向本院提出抗告狀，並應繳納抗告裁判費新台幣四十
五元。
中      華      民      國    九十二    年      一      月     十七     日
~B法院書記官  黃文琪


司法院資訊處製作；財團法人民間司法改革基金會備份。
